【裁判字號】    91,沙簡上,488
【裁判日期】    920507
【裁判案由】    竊盜
【裁判全文】
臺灣臺中地方法院刑事判決                      九十一年度沙簡上字第四八八號
    上  訴  人  臺灣臺中地方法院檢察署檢察官
    被      告  丁○○
右上訴人因被告竊盜案件，不服臺灣臺中地方法院沙鹿簡易庭九十一年度沙簡字第五
二九號中華民國九十一年十月二十九日第一審簡易判決（聲請案號：臺灣臺中地方法
院檢察署九十一年度偵字第一七三四二號），提起上訴，及移
度偵字第二一五九四號、第二００八０號），本院管轄之第二審合議庭判決如左
    主  文
原判決撤銷。
丁○○連續竊盜，累犯，處有期徒刑伍月，如易科罰金，以參佰元折算壹日。
    事  實
一、丁○○曾因違反毒品危害防制條例案件，經本院判處有期徒刑五月，如易科罰金
    ，以三百元折算一日確定，於民國九十年五月二日（聲請簡易判決處刑書誤載為
    九十年九月十一日）易科罰金執行完畢。復基於意圖為自己不法所有之概括犯意
    ：(一)於九十一年八月十一日下午一時四十九分許，駕駛其所有車號ＩＥ─七六八
    一號自用小貨車進入臺中縣梧棲鎮○○路○段三四八號前，竊取李進龍放置於該
    處屋前之組合式廚具白鐵大面板一塊、汽車散熱片、水箱各一片、汽車鋼圈二個
    及白鐵水桶二個，得手後變賣花用；(二)又於同年月二十五日中午十二時三十三分
    許，駕駛其所有之前開車輛前往該處，竊取李進龍所有之廚具白鐵底座三件，得
    手後變賣花用，嗣因經監視器拍攝錄影而為警循線查獲。(三)再於九十一年八月底
    某日下午三時許，在臺中港魚市倉庫內，竊取丙○○所有之銅製漁船螺旋槳一個
    ，適丁○○將該螺旋槳搬上其駕駛之自用小貨車時，為丙○○之親戚甲○○當場
    發現，將上情告知丁○○之女婿乙○○，始經由乙○○將前開螺旋槳尋回，歸還
    丙○○。
二、案經臺中縣警察局清水分局報請臺灣臺中地方法院檢察署檢察官偵查後聲請簡易
    判決處刑暨移送併辦。
    理  由
一、訊據被告丁○○對於右述事實(一)、(二)坦承不諱，但矢口否認有右述事實(三)之犯行
    ，辯稱：其沒有偷螺旋槳云云。經查，被告自白右揭事實(一)、(二)之犯行，經核與
    被害人李進龍於警、偵訊時指述之情節相符，並有錄影畫面六幀及車籍作業系統
    ─集中查詢基本詳細資料一份在卷可資佐證，堪信其自白與事實相符。次查，被
    告於右述事實(三)之時、地竊取丙○○所有之漁船螺旋槳之犯行，業據被害人丙○○於警詢時指述失竊情節綦詳，並經在場目睹之證人甲○○於警詢時指證稱：「
    當日我返回臺中港魚市倉庫時，正好看到丁○○將螺旋槳搬上他的車子，我就騎
    機車追他，但追不上，因我不識字，所以未記下他的車號，但我認識他快十年了
    ，也知道他的女婿在魚市場賣魚，我就去跟他女婿講丁○○偷了我弟媳丙○○的
    螺旋槳，丁○○的女婿當天有去將螺旋槳找回歸還，但過了幾天，螺旋槳又被偷
    走了」等語甚詳，經核與被告之女婿乙○○於本院九十二年三月二十五日調查時
    證稱：「（問：是否認識甲○○？）認識。（問：她是否曾經跑去跟你說你岳父
    偷了她弟媳漁船的螺旋槳？）我在臺中港魚市賣魚，她跑到我的攤位跟我說我岳
    父拿了她弟媳的螺旋槳，我打電話給我丈母娘，我丈母娘過了二、三小時之後打
    電話給我說是否像電風扇一樣的東西，我說是，我就去載回來交給跟我說的甲○○。」等語相符，足認證人甲○○之指證非虛，被告空言否認犯行，非可採信。
    綜上所述，被告竊取他人財物之事證甚為明確，其犯行堪以認定。
二、核被告丁○○所為，係犯刑法第三百二十條第一項之竊盜罪。其先後三次竊盜犯
    行，均時間緊接，且犯罪構成要件相同，顯係基於概括犯意反覆為之，為連續犯
    ，應依刑法第五十六條之規定論以一罪，並加重其刑。又被告曾因違反毒品危害
    防制條例案件，經本院判處有期徒刑五月，如易科罰金，以三百元折算一日確定
    ，於九十年五月二日易科罰金執行完畢，有臺灣高等法院被告全國前案紀錄表在
    卷可按，其於五年內再犯本件有期徒刑以上之罪，為累犯，應依刑法第四十七條
    之規定遞加重其刑。原審認被告係犯刑法第三百二十條第一項之竊盜罪，且係累
    犯，而判處被告有期徒刑三月，如易科罰金，以三百元折算一日，固非無見。然
    被告於前述事實(三)之時、地竊取丙○○所有之漁船螺旋槳之犯行，與原審判決認
    定之犯罪事實具有連續犯之裁判上一罪關係，為聲請簡易判決處刑效力所及，原
    審就此部分未及審究，尚非妥適，上訴意旨求為撤銷改判，應屬有據，其上訴為
    有理由，爰由本院合議庭依法撤銷原判決，並審酌被告犯罪之動機、目的、手段
    ，及其行竊次數、所得財物之價值、數量等所生損害，與其犯罪後僅坦承部分犯
    行之態度等一切情狀，量處如主文所示之刑，並諭知易科罰金之折算標準。
三、臺灣臺中地方法院檢察署檢察官另以被告所涉該署九十二年偵字第六五六三號竊
    盜一案，與本案具有連續犯之裁判上一罪關係，將該案移送本院併案審理，然該
    案之犯罪時間係九十二年二月十五日，與本件犯罪時間相距五個月以上，時間並
    非緊接；且該案竊取之物係腳踏車一部，與本件被告竊取之物之態樣有別；又該
    案犯罪地在臺中縣清水鎮○○路三七三號騎樓下，與本件犯罪地域亦不相同，難
    認被告係基於概括犯意所為，本院認該案與本件並無連續犯之關係，非本件聲請
    簡易判決處刑效力所及，爰退回臺灣臺中地方法院檢察署檢察官另行偵辦，附此
    敘明。
據上論斷，應依刑事訴訟法第四百五十五條之一第一項、第三項、第三百六十九條第
一項前段、第三百六十四條、第二百九十九條第一項前段，刑法第五十六條、第三百
二十條第一項、第四十七條、第四十一條第一項前段，罰金罰鍰提高標準條例第一條
前段、第二條，判決如主文。
本案經檢察官廖淑華到庭執行職務。
中      華      民      國      九十二      年      五      月    七    日
                                  審判長法  官  張靜琪
                                        法  官  賴妙雲
                                        法  官  陳慧珊
右正本證明與原本無異。
本件不得上訴。
                                        書記官
中      華      民      國      九十二      年      五      月  七    日
【附錄論罪科刑法條】
刑法第三百二十條第一項：
意圖為自己或第三人不法之所有，而竊取他人之動產者，為竊盜罪，處五年以下有期
徒刑、拘役或五百元以下罰金。


司法院資訊處製作；財團法人民間司法改革基金會備份。
